【裁判字號】    89,中交簡上,358
【裁判日期】    891019
【裁判案由】    過失傷害
【裁判全文】
臺灣臺中地方法院刑事判決                    八十九年度中交簡上字第三五八號
    上  訴  人  台灣台中地方法院檢察署檢察官
    被      告  乙○○
右上訴人因被告過失傷害案件，不服本院台中簡易庭八十九年度中交簡字第五０二號
中華民國八十九年十月十九日第一審簡易判決（聲請案號：台灣台中地方法院檢察署
八十九年度偵字第一三一五六號），提起上訴，本院判決如左：
    主  文
上訴駁回。
乙○○緩刑參年。
    事  實
一、乙○○於民國八十九年三月十三日二十二時三十分許，駕駛ＮＯ－五三二七號自
    小客車，由台中市○○路沿中清路往南行駛，途經中清路與后庄路口時，原應注
    意汽車行駛至交岔路口，應遵守燈光號誌之指示前進，且行車速應依標誌之規定
    ，不得超過五十公里。而依當時情形，又無不能注意情事，竟疏未注意，仍以時
    速六、七十公里超速闖紅燈直行。適甲○○駕騎ＶＯＵ－六三七號重型機車，沿
    中清路同向在前行駛，至該交岔路口，遵循左轉指示燈光號誌，欲左轉后庄路時
  ，遭乙○○駕駛之自小客車撞及，致受有左脛骨、腓骨骨折之傷害。
二、案經甲○○訴由台灣台中地方法院檢察署檢察官聲請以簡易判決處刑。
    理  由
一、訊據被告乙○○雖坦承於前開時地，駕駛上述自小客車以六、七十公里之時速行
    駛，而過失撞及告訴人甲○○等情，惟辯稱車禍之發生，雙方均有過失，伊未闖
    紅燈云云。惟查右揭犯罪事實，業據告訴人指訴綦詳，並有台中市○○○道路交
    通事故調查報告表、現場照片及顯示告訴人受傷情形之私立中國醫藥學院附設醫
    院診斷證明書附卷可稽。按汽車行駛至交岔路口，行進應遵守燈光號誌之指示，
    又行車速，應依標誌之規定，道路交通安全規則第一百零二條第一項第一款、第
    九十三條第一項分別定有明文。本件被告自承以時速六、七十公里之速度行駛，
    已違反該處道路限速五十公里之標誌。又被告駕駛自小客車至上開交岔路口，確
    因闖紅燈直行，而撞及駕騎重型機車，遵循左轉指示燈光號誌，欲左轉后庄路之
    告訴人等情，復據目擊證人丙○○證述無訛。顯見本件車禍事故之發生，係因被
    告駕駛自小客車超速闖紅燈所致，告訴人並無過失，被告所辯無非飾卸之詞，不
    足採信，其犯行已堪認定。
二、核被告乙○○所為，係犯刑法第二百八十四條第一項前段之過失傷害罪，原審並
    適用修正前刑法第四十一條（修正後為四十一條第一項前段）、罰金罰鍰提高標
    準條例第一條前段、第二條規定，判處被告有期徒刑四月，及諭知如易科罰金之
    折算標準，經核其認事用法均無違誤，量刑亦屬妥適，檢察官認原審量刑過輕提
    起上訴，非有理由，應予駁回。末查被告未曾受有期徒刑以上刑之宣告，有台灣
    台中地方法院檢察署刑案資料查註紀錄表足憑，因一時不慎，致觸刑章，事後已
    坦承超速過失，且與告訴人達成和解，賠償告訴人新台幣二十五萬元（見本院九
    十年度附民字第一七號），犯罪後態度尚佳，又年逾七十七歲，經此次教訓，當
    知所警愓，而無再犯之虞，本院認所宣告之刑，以暫不執行為適當，爰併與宣告
    緩刑三年，以啟自新。
據上論斷，應依刑事訴訟法第四百五十五條之一第三項、第三百六十八條、刑法第七
十四條第一款，判決如主文。
本案經檢察官李斌到庭執行職務。
中      華      民      國      九十      年      三    月      六      日
                                  審判長法  官  黃  文  進
                                        法  官  莊  深淵
                                        法  官  鍾  堯  航
右正本證明與原本無異。
本件不得上訴。
                                        書記官
中      華      民      國      九十      年      三    月      六      日
附錄本案論罪科刑法條全文
刑法第二百八十四條第一項前段：
因過失傷害人者，處六月以下有期徒刑、拘役或五百元以下罰金。


司法院資訊處製作；財團法人民間司法改革基金會備份。
